臺灣桃園地方法院刑事判決
110年度審易字第1562號
公  訴  人  臺灣桃園地方檢察署檢察官 
被      告  江元宏（原名江智偉）



                    (另案於法務部○○○○○○○○○○○執行中)
上列被告因竊盜案件，經檢察官提起公訴（110年度偵字第30313
號），被告於本院準備程序中，就被訴事實為有罪之陳述，經本
院告知簡式審判程序意旨，並聽取當事人之意見後，裁定改依簡
式審判程序審理，判決如下：
    主  文
江元宏犯攜帶兇器毀越門扇竊盜罪，處有期徒刑陸月，如易科罰
金，以新臺幣壹仟元折算壹日;未扣案之MacBooKPro15吋筆記型
電腦壹台、CANON單眼相機（附環閃零件）壹台、三星行動電話
壹支、現金新臺幣貳仟元均沒收，於全部或一部不能沒收或不宜
執行沒收時，各追徵其價額。
    事實及理由
一、本件犯罪事實及證據，除證據並所犯法條欄二、第6行「且
    未實際發還予如附表所示之人」，應更正為「且未實際發還
    予告訴人」；暨於證據部分補充「被告江元宏於本院準備程
    序及審理中之自白」外，其餘均引用檢察官起訴書之記載（
    如附件）。
二、論罪科刑：
（一）核被告所為，係犯刑法第321條第1項第2款、第3款之攜帶
      兇器毀越門扇竊盜罪。
（二）爰審酌被告不思循正途獲取所需，反企圖不勞而獲，竊取
      他人財物，未能尊重他人之財產法益，所為實非可取；惟
      念其犯後坦承犯行，態度尚可，兼衡其犯罪之手段、動機
      、目的、所竊財物之價值，暨考量其自陳入監前從事塑膠
      染色、月薪新臺幣（下同）4萬多元、有一個8歲小孩需扶
      養、二專肄業之教育程度等一切情狀，量處如主文所示之
      刑，並諭知易科罰金之折算標準，以示懲儆。
三、沒收：
（一）按犯罪所得，屬於犯罪行為人者，沒收之；前二項之沒收
      ，於全部或一部不能沒收或不宜執行沒收時，追徵其價額
      ，刑法第38條之1第1項前段、第3項分別定有明文。查本
      案被告竊得之MacBooKPro15吋筆記型電腦1台、CANON單眼
      相機（附環閃零件）1台、三星行動電話1支及現金2,000
      元，均為其本案之犯罪所得，且未扣案，復未返還予告訴
      人，爰依上揭規定，均予以宣告沒收，並於全部或一部不
      能沒收或不宜執行沒收時，各追徵其價額。
（二）至被告本案用以行竊之一字型起子1支，固屬其所有，並
      用以為本案所示犯行之犯罪工具，惟未扣案，本院審酌該
      物品，並非違禁物，且取得容易、替代性高，縱予宣告沒
      收，對達成犯罪預防及遏止之效果亦屬有限，是認上開未
      扣案之犯罪工具，欠缺刑法上重要性，故不於本案宣告沒
      收，附此敘明。
據上論斷，應依刑事訴訟法第273條之1第1項、第299條第1項前
段、第310條之2、第454條第2項，判決如主文。
本案經檢察官朱啟仁提起公訴，檢察官林欣怡到庭執行職務。
中    華    民    國   111    年    3     月    18    日
                  刑事審查庭    法  官  林慈雁
以上正本證明與原本無異。
如不服本判決應於收受判決後20日內向本院提出上訴書狀，並應
敘述具體理由。其未敘述上訴理由者，應於上訴期間屆滿後20日
內向本院補提理由書( 均須按他造當事人之人數附繕本) 「切勿
逕送上級法院」。
                                書記官  吳秉翰
中　　華　　民　　國　　111 　年　　3 　　月　　21　　日
附錄論罪科刑法條
中華民國刑法第321條
犯前條第1項、第2項之罪而有下列情形之一者，處6月以上5年以
下有期徒刑，得併科50萬元以下罰金：
一、侵入住宅或有人居住之建築物、船艦或隱匿其內而犯之。
二、毀越門窗、牆垣或其他安全設備而犯之。
三、攜帶兇器而犯之。
四、結夥三人以上而犯之。
五、乘火災、水災或其他災害之際而犯之。
六、在車站、港埠、航空站或其他供水、陸、空公眾運輸之舟、
    車、航空機內而犯之。
前項之未遂犯罰之。

附件：
臺灣桃園地方檢察署檢察官起訴書
                                    110年度偵字第30313號
　　被　　　告　江元宏　男　44歲（民國00年0月00日生）
　　　　　　　　　　　　住○○市○○區○○里00鄰○○路00
　　　　　　　　　　　　　0號七樓
                        （另案於法務部○○○○○○○○○○○執行中）
　　　　　　　　　　　　國民身分證統一編號：Z000000000號
上列被告因竊盜案件，業經偵查終結，認應提起公訴，茲將犯罪
事實及證據並所犯法條分敘如下：
　　　　犯罪事實
一、江元宏意圖為自己不法之所有，並基於竊盜之犯意，於民國
    109年12月7日0時40分許，持客觀上足供兇器使用之一字型
    起子，破壞黃月真所經營位於桃園市○○區○○○路00○00號之「
    安允中醫、牙醫聯合診所」鐵捲門開關，打開鐵捲門入內竊
    取該診所內MacBooK Pro15吋筆記型電腦1台、CANON單眼相
    機（附環閃零件）1台、三星行動電話1支及現金新台幣（下
    同）2000元。嗣經警員接獲報案，調閱監視器畫面後，始循
    線查悉上情。
二、案經黃月真訴由桃園市政府警察局龜山分局報告偵辦。
　　　　證據並所犯法條
一、證據：
（一）被告江元宏於警詢時及本署偵訊中之供述。
（二）告訴人黃月真於警詢時之證述。
（三）現場照片及監視器畫面截圖照片共40張
（四）車輛詳細資料報表。
      綜上，被告自白與事實相符，被告犯行堪予認定。
二、核被告所為，係犯刑法第321條第1項第2、3款之攜帶兇器毀
    壞大門之加重竊盜罪嫌。另被告毀壞門鎖安全設備之行為，
    乃係竊盜之加重要件行為，自無成立毀損罪之餘地，附此說
    明（最高法院83年度台上字第3856號、91年度台上字第4354
    號判決意旨參照）。至未扣案之被告所竊得財物，屬被告犯
    罪所得，且未實際發還予如附表所示之人，應依刑法第38條
    之1第1項前段、第3項之規定宣告沒收，並於全部或一部不能
    沒收或不宜執行沒收時，追徵其價額。
三、依刑事訴訟法第251條第1項提起公訴。
　  此　致
臺灣桃園地方法院
中　　華　　民　　國　　110 　年　　10　　月　　 8　　日
                              檢　察　官  朱  啟  仁
本件證明與原本無異
中　　華　　民　　國　　110 　年　　10　　月　  20  　日
                              書  記  官  吳  豔  庭
所犯法條：　　
中華民國刑法第321條
犯前條第 1 項、第 2 項之罪而有下列情形之一者，處 6 月以
上 5 年以下有期徒刑，得併科 50 萬元以下罰金：
一、侵入住宅或有人居住之建築物、船艦或隱匿其內而犯之。
二、毀越門窗、牆垣或其他安全設備而犯之。
三、攜帶兇器而犯之。
四、結夥三人以上而犯之。
五、乘火災、水災或其他災害之際而犯之。
六、在車站、港埠、航空站或其他供水、陸、空公眾運輸之舟、
    車、航空機內而犯之。
前項之未遂犯罰之。